【裁判字號】    97,交易,240
【裁判日期】    970530
【裁判案由】    傷害等
【裁判全文】
臺灣臺中地方法院刑事判決             97年度交易字第240號
公  訴  人  臺灣臺中地方法院檢察署檢察官
被      告  乙○○
上列被告因傷害等案件，經檢察官提起公訴（97年度偵字第4946
號），被告於準備程序中就被訴事實為有罪之陳述，經告以簡式
審判之旨，並聽取當事人意見後，本院改依簡式審判程序審理，
茲判決如下：
    主    文
乙○○服用酒類，不能安全駕駛動力交通工具而駕駛，累犯，處
拘役陸拾日，如易科罰金，以新臺幣壹仟元折算壹日。
被訴過失傷害部分，公訴不受理。
    犯罪事實
一、乙○○前因妨害自由案件，經本院判處有期徒刑1 年，甫於
    民國94年7 月30日縮短刑期執行完畢，竟於97年2 月18日0
    時許，在臺中市○○路之潮州雞餐廳喝燒酒雞，已達不能安
    全駕駛之程度，仍於同日凌晨2 時許，駕駛車牌號碼8W-531
    5 號自小客車，沿臺中市○區○○路由南往北方向行駛，行
    經中正路與中華西路口時，本應注意車前狀況，隨時採取必
    要之安全措施，而依當時天候晴，夜間有照明，路面乾燥、
    無缺陷、無障礙物，並無不能注意之情事。詎乙○○因酒醉
    駕車而疏末注意及此，適有甲○○騎乘車牌號碼IWP- 186號
    重型機車，沿中正路由南往西方向左轉中華西街行駛，乙○
    ○末注意甲○○違規左轉中華西街，而自後追撞甲○○之機
    車車尾，致甲○○人車倒地，因而受有頭部外傷併頭皮撕裂
    傷及輕微腦震盪、臉部及肢體多處挫擦傷之傷害（傷害部分
    業據撤回告訴，詳見後述），經警到場處理，並測得乙○○
    之酒精呼氣濃度測試值達0.62mg/l，始悉上情。
二、案經甲○○訴由臺中市警察局第一分局報告臺灣臺中地方法
    院檢察署檢察官偵查起訴。
    理    由
壹、有罪部分：
一、訊據被告乙○○對其於上揭時、地飲酒後已不能安全駕駛動
    力交通工具而仍駕駛機車上路，並因而肇事致告訴人甲○○
    受傷之事實，均坦承不諱，核與告訴人指訴於警詢及偵查中
    證述之情節相符，並有被告呼氣酒精濃度測試單、臺中市警
    察局汽車駕駛人酒後駕車生理協調平衡檢測紀錄卡、刑法第
    185 條之3 查獲後測試、觀察職務報告、澄清醫院生化報告
    、澄清醫院就醫證明書、澄清綜合醫院診斷證明書、道路交
    通事故現場圖、道路交通事故調查報告表、道路交通事故現
    場照片、臺中市警察局舉發違反道路交通管理事件通知單、
    臺中市警察局執行交通違規移置保管車輛收據、查獲現場照
    片、車牌號碼IWP-18 6號重型機車行車執照、臺中市○○○
    道路交通事故初步分析研判表在卷足稽，足認被告之自白與
    事實相符，本件事證明確，被告之犯行，堪以認定。
二、核被告所為，係犯刑法第185條之3之服用酒類不能安全駕駛
    動力交通工具而駕駛罪。被告前因妨害自由案件，經本院判
    處有期徒刑1 年，甫於94年7 月30日縮短刑期執行完畢，有
    臺灣高等法院被告前案紀錄表附卷足憑，其於5 年以內再犯
    本件有期徒刑以上之罪，為累犯，應依刑法第47條第1 項規
    定加重其刑。爰審酌被告飲酒後仍貿然駕車行駛，危害道路
    交通安全至鉅，因而肇事致告訴人受傷，告訴人所受之損害
    ，另被告業與告訴人達成調解，犯後已坦承犯行，態度尚稱
    良好等一切情狀，量處如主文所示之刑，並諭知易科罰金之
    折算標準，以示懲儆。
貳、不受理部分：
一、公訴意旨另以：被告乙○○於97年2 月18日0 時許，在臺中
    市○○路之潮州雞餐廳喝燒酒雞，已達不能安全駕駛之程度
    ，仍於同日凌晨2 時許，駕駛車牌號碼8W-5315 號自小客車
    ，沿臺中市○區○○路由南往北方向行駛，行經中正路與中
    華西路口時，本應注意車前狀況，隨時採取必要之安全措施
    ，而依當時天候晴，夜間有照明，路面乾燥、無缺陷、無障
    礙物，並無不能注意之情事。詎被告因酒醉駕車而疏末注意
    及此，適有告訴人甲○○騎乘車牌號碼IWP-186 號重型機車
    ，沿中正路由南往西方向左轉中華西街行駛，被告末注意告
    訴人違規左轉中華西街，而自後追撞告訴人之機車車尾，致
    告訴人人車倒地，因而受有頭部外傷併頭皮撕裂傷及輕微腦
    震盪、臉部及肢體多處挫擦傷之傷害，因認被告另涉犯刑法
    第284 條第1 項前段之過失傷害罪嫌。
二、按告訴乃論之罪，其告訴經撤回者，應諭知不受理之判決，
    並得不經言詞辯論為之，此為刑事訴訟法第303條第3款、第
    307 條所明定。本件被告經檢察官以刑法第284 條第1 項前
    段之過失傷害罪提起公訴，依照同法第287 條前段規定係屬
    告訴乃論之罪，茲經告訴人於第一審辯論終結前具狀撤回告
    訴，爰不經言詞辯論，諭知不受理之判決。
據上論斷，應依刑事訴訟法第273 條之1 第1 項、第299 條第1
項前段、第303 條第3 款、第307 條，刑法第185 條之3 、第47
條第1 項、第41條第1 項前段，刑法施行法第1 條之1 第1 項、
第2 項前段，判決如主文。
中    華    民    國    97    年    5     月    30    日
                  刑事第十五庭  法  官  蔡美華
上正本證明與原本無異。
如不服本判決，應於收受送達後10日內向本院提出上訴書狀（應
敘述具體理由並附繕本）。
上訴書狀如未敘述理由，應於上訴期間屆滿後20日內補提理由書
於本院。
                                書記官  劉家瑜
中    華    民    國    97    年    5     月    30    日
附錄論罪科刑法條：
中華民國刑法第185條之3
服用毒品、麻醉藥品、酒類或其他相類之物，不能安全駕駛動力
交通工具而駕駛者，處1年以下有期徒刑、拘役或3萬元以下罰金


司法院資訊處製作；財團法人民間司法改革基金會備份。
